【裁判字號】    97,訴,1399
【裁判日期】    980225
【裁判案由】    毒品危害防制條例
【裁判全文】
臺灣高雄地方法院刑事判決              97年度訴字第1399號
公  訴  人  臺灣高雄地方法院檢察署檢察官
被      告  甲○○
                    （
選任辯護人  程高雄律師
上列被告因違反毒品危害防制條例案件，經檢察官提起公訴（97
年度偵字第20424 號），本院判決如下：
    主  文
甲○○販賣第一級毒品，累犯，處有期徒刑拾陸年。扣案之第一
級毒品海洛因參包（共淨重參拾壹點陸肆公克）沒收銷燬之，空
包裝參只（重壹點肆壹公克）、電子磅秤壹台、空夾鏈袋壹包、
門號為0000000000號之行動電話壹支（含SIM 卡壹只），均沒收
。
    事  實
一、甲○○曾於民國95年間因違反毒品危害防制條例案件，經本
    院以95年度訴字第3052號判決判處有期徒刑10月及6 月，應
    執行有期徒刑1 年2 月確定，復因符合減刑條件，經本院以
    96年聲減字1792號裁定減為有期徒刑5 月、3 月，應執行有
    期徒刑7 月確定在案，甫於96年8 月17日執行完畢。猶不知
    悔改，渠明知海洛因屬毒品危害防制條例所列管之第一級毒
    品，不得非法販賣及持有，竟以其所有行動電話門號000000
    0000號電話為聯絡販賣毒品之工具，供數名姓名年籍均不詳
    之人向其聯絡購買毒品，於買家向其聯絡後，即意圖營利，
    並基於販賣第一級毒品海洛因之犯意，於97年7 月18日下午
    4 時許，在高雄市○○路與富民路口之加油站，向乙○○（
    其涉嫌販賣毒品部分，由本院另案審理中）以新臺幣9 萬元
    之代價，販入第一級毒品海洛因1 包（重量不詳）。嗣警於
    翌日在高雄市○○區○○街295 號旁鐵皮屋內，執行另案被
    告李元尉之搜索時，於其所載處所緊急拘提甲○○，並經臺
    灣高雄地方法院檢察署檢察官開立拘票，而查獲甲○○隨身
    攜帶之第一級毒品海洛因3 包、行動電話2 支（門號000000
    0000、0000000000號各1 支）、電子磅秤1 台，復經甲○○
    自願同意帶同員警至其上開富民路之住處執行搜索，扣得其
    所有之削尖吸管1 支及預備供販賣海洛因所用之空夾鏈袋1
    包（內含數十小包），而查知上情。
二、案經高雄市政府警察局新興分局報請臺灣高雄地方法院檢察
    署檢察官偵查起訴。
    理  由
壹、證據能力部分
一、卷附之法務部調查局濫用藥物實驗室97年8 月6 日調科壹字
    第09723032320 號、第00000000000 號鑑定書2 份，均係檢
    察官視具體個案之需要而依刑事訴訟法第208 條概括授權司
    法警察囑託機關鑑定，並有依同法第206 條之規定，提出書
    面報告，自符合同法第159 條第1 項所定得作為證據之「法
    律有規定」之例外，不適用傳聞法則之拘束，應具有證據能
    力。
二、至於通訊監察之譯文，係員警於審判外將監聽所得資料以現
    譯方式整理後予以記錄而得，本質上屬於被告以外之人於審
    判外之書面陳述，為傳聞證據。惟所謂被告以外之人於審判
    外之陳述，係指被告以外之人就其曾經參與或見聞之事實，
    事後追憶並於審判外為陳述者而言。國家基於犯罪偵查之目
    的，對被告或犯罪嫌疑人進行通訊監察，乃係以監控與過濾
    受監察人通訊內容之方式，蒐集對其有關之紀錄，並將該紀
    錄予以查扣，作為認定犯罪與否之證據，屬於刑事訴訟上強
    制處分之一種，而監聽係通訊保障及監察法第13條第1 項所
    定通訊監察方法之一，司法警察機關依法定程序執行監聽取
    得之錄音，係以錄音設備之機械作用，真實保存當時通訊之
    內容，如通訊一方為受監察人，司法警察在監聽中蒐集所得
    之通訊者對話，若其通話本身即係被告進行犯罪中構成犯罪
    事實之部分內容，自與所謂「審判外之陳述」無涉，應不受
    傳聞法則之規範，當然具有證據能力（最高法院97年度台上
    字第2272號判決意旨參照）。經查，本件卷附高雄市政府警
    察局新興分局通訊監察作業譯文表（偵卷第47-67 頁），被
    告及其辯護人對其真實性並不爭執，即無勘驗辨認其錄音聲
    音之調查必要性，本院於審判程序亦已踐行提示監聽譯文供
    當事人辨認並告以要旨，使其表示意見等程序並為辯論，且
    本件由臺灣高雄地法院檢察署提出聲請，經本院審查後，認
    有實施通訊監察之必要，依通訊保障及監察法核發通訊監察
    書，再由司法警察持之執行通訊監察，並由實際進行通訊監
    察之司法警察人員，於通訊監察譯文表最後之譯文者、隊長
    應簽名欄核章等情，有本院通訊監察書影本3 份、通訊監察
    譯文（偵卷第47-67 頁，本院卷第127-129 頁）附卷供參，
    是其監聽錄音蒐證程序應屬合法。且觀諸其譯文內容，亦各
    標明通話雙方之電話號碼、通話日期及時間，並詳載被告與
    買毒者間談論有關本件販賣毒品之情形，符合監聽之合法性
    及譯文之功能性。足認上開通訊監察譯文為真正，自具有證
    據能力，而得為認定犯罪事實之依據。
貳、訊據被告固坦承確實有向乙○○購買第一級毒品海洛因乙情
    ，惟矢口否認有何意圖營利，販入第一級毒品海洛因之犯行
    ，並辯稱：伊所購買之第一級毒品海洛因都是用來自己施用
    ，沒有想要販賣給他人營利等語。惟查：
一、被告與乙○○於97年3 、4 月起，同住於高雄市○○區○○
    路80號8 樓之住處，被告於97年7 月19日在高雄市○○區○
    ○街295 號旁鐵皮屋內，經員警合法拘提而執行附帶搜索，
    查獲其隨身攜帶之第一級毒品海洛因3 包，行動電話2 支（
    門號0000000000、0000000000號各1 支）、電子磅秤1 台等
    物，再經被告甲○○同意，帶同員警至其與乙○○同住之富
    民路住處，查獲甲○○所有之削尖吸管1 支，並於乙○○房
    間內查獲乙○○所有第一級毒品海洛因4 包（12小包）、販
    毒所得32萬8 千元乙情，業據證人乙○○於本院審理中到庭
    證述明確，並有臺灣高雄地方法院檢察署檢察官拘票、法務
    部調查局濫用藥物實驗室97年8 月6 日調科壹字第09723032
    320 號鑑定書、第00000000000 號鑑定書各1 紙、扣案之第
    一級毒品海洛因7 包（其中4 包共含12小包），行動電話2
    支（門號0000000000、0000000000號各1 支）、電子磅秤1
    台及削尖吸管1 支、32萬8 千元（警卷第21頁，偵卷第18
    頁、第22頁、第28-29 頁，本院卷第103-108 頁）在卷可稽
    ，復經被告於警詢、偵訊中自承不諱，此部分事實，堪以認
    定。
二、經本院詳閱卷附通訊監察譯文內容，得知被告有與多名不知
    名男女，以被告所有之0000000000號行動電話聯絡毒品交易
    及價錢計算之事由，其通訊內容分述如下：
（一）97年5 月5 日下午7 時53分由不知名女子以0000000000行
      動電話發話予被告
      Ａ（被告）：阿你那有嗎？
      Ｂ（不知名女子）：沒有啊
      Ａ（被告）：沒有那個喔
      Ｂ（不知名女子）：對啊，那「硬的」什麼時候有啊
      Ａ（被告）：我哪知，他說初十阿
      Ｂ（不知名女子）：有多按多一點給我嗎
      Ａ（被告）：有啦
      Ｂ（不知名女子）：阿價錢有沒有軟一點，不然很硬
      Ａ（被告）：有啦....我等你
（二）97年5 月7 日上午2 時50分由不知名男子以0000000000行
      動電話發話予被告
      Ｂ（不知名男子）：沒藥在艱苦
      Ａ（被告）：我也沒有
      Ｂ（不知名男子）：有沒有啦
      Ａ（被告）：我跟你講真的沒有，文仔那裡有嗎
      Ｂ（不知名男子）：我怎知文仔在哪裡
      Ａ（被告）：你不是有過去員外那找他
      Ｂ（不知名男子）：前天了啦...
      Ａ（被告）：你不是找他了
      Ｂ（不知名男子）：...我過去五甲拿，真的有夠好
      Ａ（被告）：什麼
      Ｂ（不知名男子）：硬的阿
      Ａ（被告）：阿軟的沒有嗎
      Ｂ（不知名男子）：就是沒有
      Ａ（被告）：幹，這陣子不知道是怎樣
      Ｂ（不知名男子）：奧運啦
      Ａ（被告）：這樣喔，我怕不是...阿他老婆不是有
      Ｂ（不知名男子）：阿就是沒有，照理講應該是有，打去
      Ａ（被告）：這樣喔
      Ｂ（不知名男子）：禮拜三我就死了
      Ａ（被告）：我現在都喝美沙酮
（三）97年5 月8 日上午12時由宏陽以0000000000行動電話發話
      予被告
      Ｂ（宏陽）：兄喔，你昨天講的有了
      Ａ（被告）：有
      Ｂ（宏陽）：對啊，不一樣的
      Ａ（被告）：和你拿給我的不一樣喔，比較差還是怎樣
      Ｂ（宏陽）：沒有，不輸那個喔
      Ａ（被告）：這樣，那多少
      Ｂ（宏陽）：我拿樣本給你看
      Ａ（被告）：沒有，多少啦
      Ｂ（宏陽）：95，190就好
      Ａ（被告）：有人要我再打給你
（四）97年5 月9 日上午9 時32分由不知名男子以0000000000行
      動電話發話予被告
      Ｂ（不知名男子）：喂鬥陣有辦法幫我... 搞一件一錢啦
      Ａ（被告）：一錢喔，要向誰拿
      Ｂ（不知名男子）：叫你處理一下啦
      Ａ（被告）：有啦，你處理，我幫你處理有什麼關係
      Ｂ（不知名男子）：現在他們都在做的啦，就我這個頭的
      Ａ（被告）：我知道啦
      Ｂ（不知名男子）：我要哪裡接你阿，價錢多少
      Ａ（被告）：他那19
      Ｂ（不知名男子）：19，好啦，阿我要怎麼接你
（五）97年5 月9 日上午10時22分由被告發話予宏陽0000000000
      之行動電話
      Ａ（被告）：我現在一個朋友要處理一個1 的啦，要在那
      Ｂ（宏陽）：輝哥那裡
      Ａ（被告）：輝哥那他們哪知道，我叫他們在鼓山路玉興
      Ｂ（宏陽）：好，一錢嗎
      Ａ（被告）：對啦，我跟他們講1萬9內
      Ｂ（宏陽）：好
      Ａ（被告）：我叫他們到再打給你
（六）97年5 月11日下午5 時39分由被告發話予乙○○00000000
      00之行動電話
      Ａ（被告）：我們那個餅，那個半塊多少
      Ｂ（乙○○）：那個喔....我最多只能便宜1萬
      Ａ（被告）：好阿，看你要開多少，我跟別人講
      Ｂ（乙○○）：....66那裡
（七）97年5 月11日下午5 時42分由不知名男子以00-0000000電
      話發話予被告
      Ｂ（不知名男子）：喂，鬥陣的，我現在要向你用一下，
      Ａ（被告）：這樣喔，9啦
      Ｂ（不知名男子）：你昨天在那裡，我就馬上找人
      Ａ（被告）：9萬啦
（八）97年5 月11日下午5 時45分由不知名男子以00-0000000電
      話發話予被告
      Ｂ（不知名男子）：喂，鬥陣的
      Ａ（被告）：怎樣
      Ｂ（不知名男子）：一件啦
      Ａ（被告）：喔
      Ｂ（不知名男子）：阿就現在他又追加下去，我有辦法嗎
      Ａ（被告）：好啦，要一件也沒關係啦，一件18啦
（九）97年6 月5 日上午11時51分由文仔以0000000000行動電話
      發話予被告
      Ｂ（文仔）：嘴哥，我朋友下來要大一啦，你跟他講啦，
      Ａ（被告）：嗯
      Ｂ（文仔）：他們算兄弟，我踩1萬給他們啦
      Ａ（被告）：這樣就乾了
      Ｂ（文仔）：現在就是你那可不可以低一點
      Ａ（被告）：沒辦法啦，我這邊最低了
      Ｂ（文仔）：17最低了喔，整兩的這樣，不然人下來了
      Ａ（被告）：阿他要嗎
      Ｂ（文仔）：對啦，算朋友介紹下來的
      Ａ（被告）：沒關係啦，我跟你講，不要說他一萬啦，平
      Ｂ（文仔）：好，到時拿多少給他啦
      Ａ（被告）：7千啦
      Ｂ（文仔）：好啦，這樣拿給他們好啦
      Ａ（被告）：就他們七千我們六千啦... 有確定嗎
      Ｂ（文仔）：有啦，他們在他家了... 速度快一點，我們
（十）97年6 月11日由不知名男子以0000000000號行動電話發話
      予被告
      Ｂ（不知名男子）：紅嘴兄，你有出去處理回來嗎
      Ａ（被告）：有
      Ｂ（不知名男子）：有比較好嗎
      Ａ（被告）：一樣的...
      Ｂ（不知名男子）：價錢軟一點...不然175就好了
      Ａ（被告）：好啦
（十一）97年6 月12日下午5 時45分由被告發話予文仔00000000
        00號行動電話
      Ａ（被告）：喂
      Ｂ（文仔）：你朋友是在神經病，出那個一錢一錢的
      Ａ（被告）：沒有，我跟你講，他說故意停「台」的不出
      Ｂ（文仔）：18啦
      Ａ（被告）：你等一下要拿8 萬5 給我，你要怎麼拿半「
      Ｂ（文仔）：要拿半「台」我也是向他拿9 萬而已...
      Ｂ（文仔）：不然我向他出9 萬5
      Ａ（被告）：你等一下向他出9 萬5 ，你再打給我，我回
      Ｂ（文仔）：好
（十二）97年6 月20日上午7 時2 分由賜仔以0000000000行動電
        話發話予被告
      Ａ（被告）：喂
      Ｂ（賜仔）：嘴哥，我賜仔啦
      Ａ（被告）：嗯
      Ｂ（賜仔）：你現在那有半嗎
      Ａ（被告）：多少
      Ｂ（賜仔）：半錢啦
      Ａ（被告）：有啦
      Ｂ（賜仔）：現在人家要過來
      Ａ（被告）：好
（十三）97年6 月20日下午3 時21分由被告發話予慶仔00000000
        00行動電話
      Ａ（被告）：你用半半啦
      Ｂ（慶仔）：好
      Ａ（被告）：你用05就好，不要滲太多喔
      Ｂ（慶仔）：好
      Ａ（被告）：你如果到，你再拿出去給他
      Ｂ（慶仔）：好
（十四）97年6 月20日下午3 時41分由慶仔以0000000000號行動
        電話發話予被告
      Ａ（被告）：喂
      Ｂ（慶仔）：喂，我要向他拿多少
      Ａ（被告）：你向他拿五千啦
      Ｂ（慶仔）：好
（十五）97年7 月17日下午8 時56分由不知名男子以0000000000
        號行動電話發話予被告
      Ａ（被告）：喂
      Ｂ（不知名男子）：紅嘴那有嗎
      Ａ（被告）：有啦
      Ｂ（不知名男子）：我到再打給你啦
      Ａ（被告）：阿要怎樣
      Ｂ（不知名男子）：二千啦
      Ａ（被告）：好啦
    綜上，自上開通訊監察譯文可知，被告確有與他人討論價錢
    ，並以「硬的」、「軟的」來表示所交易之物品，更以「一
    件」、「一錢」為計算單位。而毒品交易為避免警方查緝，
    向來多使用暗語，諸如「硬的」代替安非他命，「軟的」代
    替海洛因之情，為本院歷來審理毒品案件職務上已知悉之事
    實，是依上開通訊監察譯文所示，可知被告係與他人聯繫第
    一級毒品海洛因交易之事由，其通話內容雖未明顯談及毒品
    名稱，惟並不得單以此為有利被告之認定。又被告於上開通
    訊監察譯文內，明顯有討論毒品進貨時間與賣價之問題，及
    對於販賣毒品之價錢如何計算、是否可以有彈性空間等，足
    認被告對於毒品之交易，並非無償，而係以金錢計價方式為
    之。然按一般民眾均知政府對毒品之查禁森嚴，重罰不予寬
    貸，衡情倘非有利可圖，絕無平白甘冒被嚴查重罰之高度風
    險之理，是舉凡其有償交易，除足反證其確係另基於某種非
    營利本意之關係外，尚難因無法查悉其販入價格，作為是否
    高價賣出之比較，諉無營利之意思阻卻販賣犯行之追訴（最
    高法院84年度第3 次刑事庭會議決議意旨參照）；查被告與
    上開購買毒品之交易對象並非至親或深交之關係，其售價尚
    與本院依職權所知悉之一般市價並無太大差距，且無任何證
    據證明被告僅係單純以同一價量委買或轉售，故其倘無從中
    賺取差價或投機貪圖小利，斷無屢屢甘冒重典之道理，是其
    主觀上具有營利之意圖，亦可認定。
三、被告雖於本院審理中翻異前詞，辯稱：我不是向乙○○購買
    毒品的，是向他朋友買的云云。惟與卷附之通訊監察譯文內
    容並不相符，分述如下：
（一）97年5 月17日上午8 時4 分由被告發話予乙○○00000000
      00之行動電話
      Ｂ（乙○○）：喂
      Ａ（被告）：喂，你起來了嗎
      Ｂ（乙○○）：怎樣
      Ａ（被告）：現在人家要一用那個啦，一兩啦
      Ｂ（乙○○）：好啦
（二）97年6 月5 日上午11時53分由被告發話予乙○○00000000
      00號行動電話
      Ｂ（乙○○）：喂
      Ａ（被告）：你起來了嗎
      Ｂ（乙○○）：起來了
      Ａ（被告）：喔
（三）97年6 月7 日下午6 時17分由不知名男子以行動電話0000
      000000發話予被告
      Ａ（被告）：喂
      Ｂ（不知名男子）：喂，鬥陣的
      Ａ（被告）：怎樣
      Ｂ（不知名男子）：你幫我準備5啦
      Ａ（被告）：5什麼啦
      Ｂ（不知名男子）：就一件的半啦
      Ａ（被告）：算半兩就對了
      Ｂ（不知名男子）：對啦
      Ａ（被告）：現在要嗎
      Ｂ（不知名男子）：對啦，現在要出去了
      Ａ（被告）：這樣喔，你現在要過來嗎
      Ｂ（不知名男子）：對啦
      Ａ（被告）：好，我馬上聯絡啦
      Ｂ（不知名男子）：你要快一點，現在要開車過去了
      Ａ（被告）：我現在這有四錢多啦
      Ｂ（不知名男子）：什麼
      Ａ（被告）：我現在的有四錢多啦
      Ｂ（不知名男子）：你就拼5
      Ａ（被告）：我知道
（四）97年6 月7 日下午6 時18分由被告發話予乙○○00000000
      00號行動電話
      Ｂ（乙○○）：喂
      Ａ（被告）：喂，你還沒那個
      Ｂ（乙○○）：嗯
      Ａ（被告）：我一個朋友要半啦，你準備起來，他們現在
      Ｂ（乙○○）：嗯
（五）97年6 月8 日上午8 時22分由被告發話予乙○○00000000
      00號行動電話
      Ｂ（乙○○）：喂
      Ａ（被告）：喂，現在人家要，我不夠
      Ｂ（乙○○）：好
（六）97年6 月8 日下午4 時45分由不知名男子以0000000000行
      動電話發話予被告
      Ａ（被告）：喂
      Ｂ（不知名男子）：喂，鬥陣的，我們要過去了
      Ａ（被告）：一個怎樣
      Ｂ（不知名男子）：我們要過去了
      Ａ（被告）：對啊，一個怎樣
      Ｂ（不知名男子）：一個大的，我要一個小的，一個半的
      Ａ（被告）：好
（七）97年6 月8 日下午4 時46分由被告發話予乙○○00000000
      00行動電話
      Ａ（被告）：我等一下我朋友要那個，你可以拿過來嗎
      Ｂ（乙○○）：我回來鄉下看小孩
      Ａ（被告）：那要怎麼辦
      Ｂ（乙○○）：不然約晚一點
      Ａ（被告）：阿現在打過來說他們要出發了
      Ｂ（乙○○）：我六點才有到高雄
      Ａ（被告）：好
（八）97年6 月8 日下午4 時47分由被告發話予不知名男子0000
      000000行動電話
      Ｂ （不知名男子）：喂
      Ａ（被告）：你等一下再出發啦，人不在啦
      Ｂ （不知名男子）：阿我剛就跟你講了
      Ａ（被告）：人在草地啦...你跟他們講一下就好了
      Ｂ （不知名男子）：喔，好啦
（九）97年6 月8 日下午6 時34分由被告發話予乙○○00000000
      00號行動電話
      Ｂ（乙○○）：喂
      Ａ（被告）：差不多多久會到
      Ｂ（乙○○）：差不多再十幾分，阿他要怎樣
      Ａ（被告）：那個阿
      Ｂ（乙○○）：八萬嗎
      Ａ（被告）：沒大的
      Ｂ（乙○○）：好
（十）97年6 月8 日下午6 時35分由被告發話予不知名男子0000
      000000之行動電話
      Ａ（被告）：阿過來阿
      Ｂ（不知名男子）：我們到了
      Ａ（被告）：什麼，你們過了...還要十幾分
      Ｂ（不知名男子）：還要十幾分... 阿這很單純，只有我
    綜上，每遇有人聯絡被告要購買毒品，被告隨即去電乙○○
    ，向其詢問是否在家，或是東西有無在身旁，若是乙○○表
    示無法短時間內回到家與被告碰面，被告便會以電話告知買
    家，要求更改交易時間，顯見被告之毒品來源即為乙○○，
    若是乙○○無法供應毒品，被告即無法與他人交易。
四、且被告前於警詢及偵訊中均供稱：毒品來源係向乙○○購買
    的等語，惟於本院審理中翻異其詞，供稱：扣案毒品不是向
    乙○○買的，是我請他幫我聯絡他朋友，向他朋友購買的云
    云。經證人乙○○於本院審理中到庭證稱：我與被告同住的
    時間從今（97）年3 月份起，只有住在同一間房子，但沒有
    同一個房間，而且只有時間、半個月左右的時間，我沒有在
    賣毒品，警方搜索扣得之毒品也不是我的，都是被告所有，
    我想被告之所以會說是我賣毒品給他，可能是因為小孩子要
    來跟我一起住，所以我叫被告一定要搬出去，不然會叫警察
    來，他可能因此懷恨在心，才會這樣誣陷我，而且在被告所
    述與我購買毒品的97年7 月18日，我跟我老婆有去執行處繳
    罰金，執行另一個案件，根本不可能會同時在大順路出現，
    拿毒品給被告云云。惟其後又改稱：我在7 月12日回高雄後
    ，叫被告七月底一定要搬走，因為小孩要回來云云。顯見乙
    ○○於本院作證所述之內容，已有矛盾，對於被告與其同住
    之時間，無法正確回答。又被告於偵訊中供稱：我與乙○○
    一直同住到案發前一天（偵卷第39-45 頁）等語。佐以被告
    與乙○○之通訊監察譯文內容：
（一）97年5 月9 日上午11時44分，由被告發話予乙○○000000
      0000號行動電話，內容為：
      Ｂ（乙○○）：喂
      Ａ（被告）：志仔對不起，我鑰匙忘記拿，在門口
（二）97年7 月17日凌晨1 時15分許（即被告遭查緝之前一天）
      ，該二人仍有通話，係由被告發話予乙○○0000000000號
      行動電話，且內容為：
      Ｂ（乙○○）：喂
      Ａ（被告）：喂
      Ｂ（乙○○）：阿我的手機就會通阿，你打一通就通了嗎
      Ａ（被告）：對
      Ｂ（乙○○）：阿怎樣
      Ａ（被告）：VERY GOOD
      Ｂ（乙○○）：讚嗎
      Ａ（被告）：對VERY GOOD
    顯見被告於97年5 月9 日當天係忘記帶鑰匙，而請乙○○幫
    忙開門，是被告與乙○○於當時應係同住一室，否則被告忘
    記帶鑰匙，為何要與乙○○聯絡？且倘如乙○○所述，被告
    已經被要求儘速搬離住處，且感情因而生變，被告因此欲誣
    陷其入罪，怎會於被告遭查緝之前一天又有此通電話聯絡？
    且內容並非彼此對於搬家事由漫罵，而係對某件事為意見一
    致之讚揚？於此可認，乙○○前述與被告之間感情生變乙情
    ，與事實有違，不足採信。應認被告確實與乙○○同住至被
    告遭員警查緝之日，始為真實。再證人即當場執行搜索之員
    警蔣政達於本院審理中到庭證稱：當天是我們另一組人員查
    獲甲○○，我們去搜索處所附近待命，他們查獲甲○○後，
    我們才進去處所；我沒有參與逮捕，不過有協助搜索，到富
    民路的時候因為被告有大門鑰匙，所以就由他開門進去，「
    阿志」的房門有上鎖，我們敲門沒有人應門，所以我們就破
    門而入，之後在「阿志」房間搜到海洛因、新台幣32萬8 千
    元、照片、契約書、行動電話（本院卷第137- 139頁）等語
    。是員警係待查獲被告後，始就被告與乙○○同住之富民路
    住處進行搜索，也確實於證人乙○○所使用之房間內，搜索
    扣得第一級毒品海洛因12小包（合計淨重24.67 公克）。復
    查證人乙○○之前科，檢察官對其發動偵查之時間係97年12
    月19日，相對於被告甲○○係於97年9 月16日即經檢察官就
    其販毒之犯行進行偵查，時間點顯較為後，是證人前開辯稱
    ：被告會說扣案之毒品都是我所有的，可能是他以為警察是
    我叫去逮捕他的，所以要誣陷我云云，顯與事實相違，無足
    採信。又若真如證人所述，其並無施用或販賣毒品之行為，
    為何會於專供其使用，日常並有上鎖之房間內，扣得海洛因
    ？且所扣得之海洛因重量非輕，市價亦非廉，怎會有人無故
    置放於該處？所用為何？亦難以自圓其說。末查，證人乙○
    ○雖稱：被告被查緝之97年7 月18日，其與妻子一同至臺灣
    高雄地方法院檢察署執行科，繳納罰金，不可能交付毒品予
    被告云云。惟經本院職權調取乙○○之前科資料，其先前因
    賭博案件，經本院以96年易字第3587號判決判處有期徒刑5
    月確定在案，嗣於97年4 月1 日因易科罰金執行完畢，又無
    其他判決確定待執行之案件存在，此有臺灣高等法院被告前
    案紀錄表1 份在卷足憑。則證人乙○○前開所述，有為被告
    脫罪之情，諉無足採。是被告前開所辯，顯為臨訟卸責之詞
    ，不足採信。
參、按販賣毒品罪，不以販入之後，復行賣出為必要，只須意圖
    營利而販入或賣出，有一於此，犯罪即應成立（最高法院92
    年度台上字第7046號判決意旨參照）。本件查獲之毒品經送
    法務部調查局鑑定，確屬第一級毒品海洛因，業經論述如前
    ，且海洛因係毒品危害防制條例第2 條第2 項第1 款所稱之
    第一級毒品；而被告雖查無實際出售毒品予他人之行為，惟
    其意圖營利而販入第一級毒品海洛因之行為，亦經本院認定
    如前，故核被告所為，係犯毒品危害防制條例第4 條第1 項
    之販賣第一級毒品海洛因罪。被告因販賣第一級毒品海洛因
    而持有第一級毒品海洛因之低度行為，為其販賣之高度行為
    所吸收，不另論罪。又被告前於95年間，因違反毒品危害防
    制條例案件，經本院以95年訴字3052號判決判處有期徒刑10
    月、6 月，應執行有期徒刑1 年2 月確定在案，復因符合減
    刑條件，經本院以96年聲減字1792號裁定減為有期徒刑5 月
    、3 月，應執行有期徒刑7 月確定在案，而於96年1 月18日
    入監，96年8 月17日縮刑期滿執行完畢，其於受有期徒刑之
    執行完畢後，5 年以內故意再犯本件有期徒刑以上之罪，有
    臺灣高等法院被告前案紀錄表1 份在卷可按，為累犯，應依
    刑法第47條第1 項之規定加重其刑，惟被告所犯之法定刑為
    死刑或無期徒刑部分，依刑法第64條第1 項、第65條第1 項
    之規定，均不得加重，僅就罰金刑部分加重其刑。次按製造
    、運輸、販賣、轉讓、施用、持有毒品海洛因或安非他命之
    人，如供出來源，因而破獲者，得減輕其刑，毒品危害防制
    條例第17條定有明文。而本件被告於為警查獲時，即供出其
    所身上所扣得之毒品，係向乙○○購買而得，並帶同員警前
    往其與乙○○同住之富民路住處進行搜索，而於乙○○之房
    間內扣得第一級毒品海洛因4 包（12小包），因而查獲乙○
    ○之犯行，嗣經檢察官另行分案偵查及起訴，此有被告之警
    詢筆錄及高雄市政府警察局新興分局搜索筆錄2 份、乙○○
    之全國前案紀錄表1 份、扣案之海洛因4 包（12小包）附卷
    可參，足認被告之行為符合供出來源之要件，即便其嗣後於
    本院審理中翻異前詞，仍不能因此即認其先前之供述為無效
    ，自應依毒品危害防制條例第17條之規定減輕其刑。並就罰
    金刑部分，依刑法第71條之規定，先加後減之。
肆、本院審酌被告正值壯年，四肢健全，不思正途賺取所得，竟
    圖一己私利，而販入第一級毒品海洛因，為求賣出獲利，一
    旦未及查緝而成功流入市面，將危害國人身心健康，影響社
    會治安甚深且鉅，顯然其販賣海洛因犯罪情節嚴重，所為非
    是，本應嚴懲，衡以販賣數量有限，尚未販出而無所得，及
    其素行、智識程度、犯後一再飾詞否認之犯後態度不佳等一
    切情狀，量處如主文所示之刑。公訴人雖求處無期徒刑，惟
    本院認以量處如主文所示之刑為適當，公訴人之求刑，核屬
    過重，附此敘明。
伍、沒收
一、扣案之第一級毒品海洛因3 包（合計淨重31.64 公克，純度
    為53.31%，合計純質淨重16.87 公克），為查獲之毒品危害
    防制條例所定之第一級毒品，應依毒品危害防制條例第18條
    第1 項前段規定，沒收銷燬之。至於鑑驗耗損毒品部分，則
    無庸再予宣告沒收，併此說明。又扣案之第一級毒品海洛因
    空包裝3 只（總重1.41公克），業據被告自承為其所有，用
    以包裹海洛因，具有防止海洛因裸露、逸出及潮濕之功用，
    並便於攜帶及販賣，係供被告販賣毒品所用之物，且法務部
    調查局鑑定時，既將該包裝袋與海洛因分別秤重，有上開鑑
    定通知書可佐，足認與扣案之海洛因並無不可析離之關係，
    應依毒品危害防制條例第19條第1 項規定，沒收之。公訴意
    旨認應依毒品危害防制條例第18條第1 項前段規定宣告沒收
    銷燬，尚有未合，附此敘明。再扣案之電子磅秤1 只，係供
    被告分裝毒品以供販賣第一級毒品之用，應同依上揭規定宣
    告沒收。而扣案之空夾鏈袋1 包（內含數十小包），係預備
    供被告販賣第一級毒品用以包裝毒品之物，且為被告所有，
    應依刑法第38條第1 項第2 款後段之規定，為沒收之諭知。
二、扣案行動電話及其內置「0000000000」號SIM 卡1 張，均為
    被告所有，且自卷附通訊監察書及通訊監察譯文中，明確可
    知該門號係供被告犯本件罪行之用，自應依毒品危害防制條
    例第19條第1 項宣告沒收。至其內置「0000000000」號SIM
    卡1 張之行動電話，雖經被告自承為其所有，惟遍查卷內並
    無其他佐證足資證明係被告用以供本件犯罪所用，自無庸依
    法諭知沒收。
三、末扣案之削尖吸管1 支，顯為被告施用第一級毒品所用之物
    ，與本件販賣第一級毒品之犯行無涉，自無由宣告沒收。
據上論斷，應依刑事訴訟法第299 條第1 項前段，毒品危害防制
條例第4 條第1 項、第17條、第18條第1 項、第19條第1 項，刑
法第11條、第47條第1 項、第38條第1 項第2 款，判決如主文。
本案經檢察官許怡萍到庭執行職務。
中    華    民    國    98    年    2     月    25    日
                  刑事第五庭  審判長法  官  黃建榮
                                    法  官  蘇揚旭
                                    法  官  楊珮瑛
以上正本證明與原本無異。
如不服本判決應於收受送達後10日內向本院提出上訴書狀，並應
敘述具體理由；如未敘述上訴理由者，應於上訴期間屆滿後20日
內向本院補提理由書（均須按他造當事人之人數附繕本）「切勿
逕送上級法院」。
中    華    民    國    98    年    2     月    26    日
                                    書記官  郭南宏
附錄本案論罪科刑法條全文
毒品危害防制條例第4條第1項
製造、運輸、販賣第一級毒品者，處死刑或無期徒刑；處無期徒
刑者，得併科新臺幣一千萬元以下罰金。


司法院資訊處製作；財團法人民間司法改革基金會備份。
